【裁判字號】    89,易,182
【裁判日期】    890310
【裁判案由】    竊盜
【裁判全文】
臺灣新竹地方法院刑事判決                          八十九年度易字第一八二號
    公  訴  人  臺灣新竹地方法院檢察署檢察官
    被      告  乙○○
右列被告等因竊盜案件，經檢察官聲請簡易判決處刑（八十八年度偵字第八六九四號
），經本院認不宜以簡易程序處理，改依通常程序審理，判決如左：
    主  文
乙○○結夥三人以上攜帶兇器竊盜，處有期徒刑捌月，緩刑貳年。
扣案之倍力剪壹支沒收。
    事  實
一、乙○○與甲○○、丁○○（二人業經本院判決在案），基於不法所有之犯意聯絡
    ，趁在新竹科學園區○○○路十六號，由新企工程股份有限公司（以下簡稱新企
    公司）所承攬之矽統科技股份有限公司新建廠房工程擔任清潔工人之便，由丁○○、乙○○拉線，供甲○○以自己所有之可供行兇用之倍力剪一支剪斷電線之方
    式，竊取該廠房六樓工地之電纜線，共計四十五公尺（約值一萬零三百九十五元
    ），嗣甲○○於同日下午二時三十分許，欲將前開竊得之電纜線以重機車載往他
    處銷贓，行經新竹科學園區○○○路警察崗哨前，為警攔撿查獲，並於該廠房二
    樓查獲甲○○所有之前開倍力剪一支。
二、案經內政部警政署保安警察第二總隊第一大隊報告臺灣新竹地方法院檢察官偵查
    起訴。
    理  由
一、訊據被告乙○○固坦認有於甲○○剪斷電纜線時，幫忙遞送倍力剪，惟否認有竊
    盜之犯意，辯稱：因甲○○係該工地之拉線工人，誤認其係在做拉線工作，始幫
    忙甲○○云云。惟查：被告乙○○於警訊時即自白，是答應幫甲○○、丁○○二
    人剪電纜線，協議事後由甲○○請伊吃飯、喝酒等語（偵查卷第十四頁），核與
    共同被告甲○○於警訊、檢察官偵查、本院審理時均供認：「．．．是與丁○○
    、乙○○共同竊得」、「我們（三人）在休息聊天時一起提議大家都說缺錢花用
    才想到偷電纜線」（偵查卷第四、五頁、二十六頁、第四十二頁反面）、「第三
    次是丁○○、乙○○將線拉著，我用倍力剪剪成一小段」等語，及共同被告丁○○於警訊所供：「今天中午十二時十分由甲○○來約我和乙○○前往矽統工地，
    找一綑電纜線約四十五米長，以四十五公分為單位準備出售圖利」（偵查卷第九
    頁）均相符合，且經被害人新企公司工地主任丙○○於警訊證述明確，此外，復
    有贓物認領保管單、銷貨通知單、查扣照片各一紙及倍力剪一支扣案足憑，被告
    於警訊之自白核與事實相符，其於審判中之上述辯詞，經查與上開事實不符，顯
    係事後避就之詞，罪證明確，被告犯行應堪認定。
二、按扣案之倍力剪頭呈尖型甚為鋒利，且極為粗大，在客觀上具有行兇之危險性，
    核被告乙○○所為，係犯刑法第三百二十一條第一項第三款、第四款之結夥三人
    以上攜帶兇器竊盜罪名，公訴人漏未斟酌此點，認應依刑法第三百二十條第一項
    處斷，尚有未洽，惟起訴事實相同，爰依法變更起訴法條；被告乙○○與甲○○
    、丁○○二人就上開犯行，均有犯意之聯絡及行為之分擔，為共同正犯。爰審酌
    被告乙○○有正當職業生活無虞，然仍圖不勞而獲，以不法之手段盜取財物，且
    犯罪之手段具有危險性，犯後又否認犯行，尚無悔意等一切情狀，量處如主文所
    示之刑，以示懲儆。另被告乙○○未曾受有期徒刑以上刑之宣告，有臺灣高等法
    院被告全國前案紀錄表在卷可憑，經此次偵審程序，當知警惕，信無再犯之虞，
    本院認所宣告之刑以暫不執行為適當，併諭知緩刑二年，以啟自新。
三、扣案倍力剪一支係供犯罪所用之物，且為共同被告甲○○所有，業據被告甲○○
    供明在卷，爰依刑法第三十八條第一項第二款，併予宣告沒收。
三、據上論斷，應依刑事訴訟法第二百九十九條第一項前段、第三百條、第四百五十
    二條，刑法第二十八條、第三百二十一條第一項第三款、第四款、第七十四條第
    一款、第三十八條第一項第二款，判決如主文。
本案經檢察官羅雪梅到庭執行職務。
中      華      民      國    八十九    年      三      月    三十一    日
                                臺灣新竹地方法院刑事第一庭
                                    法  官      滕  治  平
右正本證明與原本無異。
如不服本判決，應於判決送達後十日內向本院提出上訴狀( 應附繕本 )，上訴於
臺灣高等法院。
                                    書記官      謝  國  聖
中      華      民      國    八十九    年      三      月    三十一    日
附錄：刑法第三百二十一條


司法院資訊處製作；財團法人民間司法改革基金會備份。
